【裁判字號】    89,易,1375
【裁判日期】    900104
【裁判案由】    偽造文書
【裁判全文】
臺灣屏東地方法院刑事判決                        八十九年度易字第一三七五號
    公  訴  人  臺灣屏東地方法院檢察署檢察官
    被      告  乙○○
右列被告因偽造文書案件，經檢察官提起公訴（八十九年度偵字第五二○七號），本
院判決如左：
     主  文
乙○○行使偽造私文書，足以生損害於他人，處有期徒刑肆月，緩刑貳年。偽造之歐
陽李院印章壹枚及「歐陽李院」印文、「李院」署押各貳拾玖枚，均沒收之。
     事  實
一、乙○○因參加甲○○所招集之互助會，於民國八十七年四月十日得標，依約定得
    標者應依賸餘活會會數簽發本票，並覓人背書保證，詎其竟基於行使暨偽造私文
    書之犯意，於同年月十六日，擅自偽刻其大姑歐陽李院之印章一枚，壓蓋「歐陽
    李院」之印文並偽造「李院」之署押，於其所簽發之二十九張本票背書，復將上
    開本票交付甲○○而行使，甲○○因而將會款交付，致生損害於歐陽李院及甲○
    ○。嗣乙○○未能如數繳付死會會款，經甲○○向歐陽李院追索遭拒，始得知上
    情。
二、案經甲○○訴請臺灣屏東地方法院檢察署檢察官偵查起訴。
     理  由
一、右揭事實，業據被告乙○○坦承不諱，核與告訴人甲○○之指訴相符，並有本票
    暨背面影本及互助會會單影本各一紙附卷可稽，事證明確，犯行洵堪認定，應予
    依法論科。
二、核被告所為，係犯刑法第二百十六條、第二百十條之行使偽造私文書罪。其為偽
    造本票背書（私文書），偽造印章後加以蓋用即又偽造印文，不另論偽造印章罪
    ；又偽造背書所蓋用之印文及偽造之署押，為構成背書之一部，吸收於其內，不
    另論以偽造印文、署押罪（最高法院四十四年台上字第八六四、六十一年台上字
    第四七八一號及七十年台上字第二一六二號判例意旨參照）；偽造背書後，主張
    其內容持以交付他人即復行使，其偽造之低度行為應為行使之高度行為所吸收，
    均不另論罪。公訴意旨就被告前揭犯行，認係犯同法第二百十七條第一項、第二
    項之偽造印章、偽造署押及盜用印章罪，其間有方法結果之牽連關係，容屬誤會
    。審酌被告犯罪之動機、目的、手段，其坦承過錯，且與告訴人達成和解，有屏
    東縣萬丹鄉調解委員會調解筆錄一份可佐，犯後態度良好，所生危害非鉅等一切
    情狀，量處如主文所示之刑。又查被告前未曾受有期徒刑以上刑之宣告，有臺灣
    屏東地方法院檢察署刑案資料查註紀錄表及本院全國前案紀錄表可佐，其因一時
    失慮致罹刑章，經此教訓，當知謹慎，信無再犯之虞，本院認其所受有期徒刑之
    宣告以暫不執行為適當，併宣告緩刑二年，以啟自新。偽造之歐陽李院印章一枚
    及「歐陽李院」印文、「李院」署押各二十九枚，均應依同法第二百十九條規定
    沒收。
據上論斷，應依刑事訴訟法第二百九十九條第一項前段，刑法第二百十條、第二百十
六條、第七十四條第一款、第二百十九條，判決如主文。
本案經檢察官劉俊儀到庭執行職務。
中      華      民      國       九十      年      一     月     四     日
                                      臺灣屏東地方法院刑事第二庭
                                          法  官  蔡憲德
右正本證明與原本無異。
對於本判決如有不服應於收受送達後十日內向本院提出上訴書狀上訴於台灣高等法院
高雄分院並按他造當事人之人數附具繕本。
                                          書記官  林鴻仁
中      華      民      國       九十       年      一     月     四    日
附錄本案論罪科刑法條
刑法第二百一十條 (偽造變造私文書罪)
偽造、變造私文書，足以生損害於公眾或他人者，處五年以下有期徒刑。
刑法第二百一十六條 (行使偽造變造或登載不實之文書罪)
行使第二百十條至第二百十五條之文書者，依偽造、變造文書或登載不實事項或使登
載不實事項之規定處斷。


司法院資訊處製作；財團法人民間司法改革基金會備份。
